臺灣臺南地方法院刑事判決
111年度簡上字第83號
上  訴  人  
即  被  告  陳建勲



上列上訴人即被告因傷害案件，對於本院中華民國111年2月9日1
10年度簡字第2807號簡易判決（起訴案號：臺灣臺南地方檢察署
110年度調偵字第2245號）不服，提起上訴，本院管轄之第二審
合議庭判決如下：
    主  文
上訴駁回。　
　　理  由
壹、程序事項：
    按刑事訴訟法第348條規定於民國110年6月16日公布，同年
    月18日生效施行，而本案係於111年2月16日繫屬本院，且並
    非刑事訴訟法施行法第7之13條所規定仍適用修正前規定之
    案件，故應適用修正後刑事訴訟法第348條之規定，先予說
    明。又修正後刑事訴訟法第348條第3項規定：「上訴得明示
    僅就判決之刑、沒收或保安處分一部為之」。查本件上訴人
    陳建勲於本院審判期日，已陳明本件僅就量刑部分上訴，對
    於原審判決認定之犯罪事實、引用之證據、理由、適用法條
    、及罪名等，均沒有不服，也不要上訴等語，檢察官及被告
    並均同意本院依照原審判決認定之犯罪事實、證據理由、適
    用法條、罪名為基礎，僅就量刑部分調查證據及辯論（見本
    院卷第47至48頁、第88頁）。依據前述規定，本院僅就原判
    決量刑妥適與否進行審理，至於原判決其他部分（含原判決
    認定之犯罪事實、理由、證據、法條、罪名等），均詳如附
    件，則非本院審理範圍，先予指明。
貳、維持原審判決之理由：
　一、原審審酌被告陳建勳之犯罪動機、手段、與告訴人楊建明
      發生肢體衝突之原因，並考量被告犯罪後雖坦認犯行，惟
      迄未與告訴人達成和解，暨衡酌被告之前科素行、智識程
      度及家庭經濟狀況等一切情狀，量處拘役50日，並諭知如
      易科罰金之折算基礎，經核量刑尚屬妥適。
　二、被告陳建勳上訴意旨略以：上訴人對原審判決之罪名沒有
      意見，刑度部份認為太重。上訴人在警局時就積極與告訴
      人尋求和解，然經製作警詢筆錄員警告知，告訴人亦有意
      與上訴人和解，但是不知道為什麼告訴人的老闆不准許他
      和上訴人和解，希望法院幫忙排期調解。基於上述理由，
      原判決對於被告量刑有過輕情形等語。
　三、然按量刑之輕重，係屬事實審法院得依職權自由裁量之事
      項，苟已斟酌刑法第57條各款所列情狀而未逾越法定刑度
      ，不得遽指為違法（最高法院72年度台上字第6696號、75
      年度台上字第7033號判決意旨參照）；且在同一犯罪事實
      與情節，如別無其他加重或減輕之原因，下級審量定之刑
      ，亦無過重或失輕之不當情形，則上級審法院對下級審法
      院之職權行使，原則上應予尊重（最高法院85年度台上字
      第2446號判決意旨參照）。經查：原審已詳予斟酌被告本
      件犯罪動機、手段、與告訴人衝突之原因，被告坦承犯行
      之犯後態度，被告之素行、智識程度、家庭及經濟狀況、
      及被告未與告訴人達成和解等一切情狀，而為其刑期之量
      定，業如前述；且原審已三次為被告和告訴人安排調解，
      告訴人於第一次調解期日到場，因被告缺席而未能調解；
      第2、3次均係告訴人缺席而未能調解等情，亦有本院調解
      案件進行單在卷可查(原審簡字卷第33、51、71頁)，是原
      審已參酌兩造多次安排調解未果之情形而為判決，且本件
      被告之犯罪事實與情節別無其他加重或減輕之原因，原審
      量定之刑亦無偏執一端或失之過輕等不當情形，並符比例
      原則。故上訴人執前詞，提起上訴，並無理由，應予駁回
      。
據上論斷，應依刑事訴訟法第368條，判決如主文。　
本案經檢察官孫昱琦提起公訴，檢察官盧駿道到庭執行職務。
中　　華　　民　　國　　111 　年　　7 　　月　　7　　日
                  刑事第九庭    審判長法  官  卓穎毓
                                      法  官  李俊彬
                                      法  官  莊玉熙
以上正本證明與原本無異。
不得上訴。
　　　　　　　　　　　　　　　　　　　書記官  陳昱潔
中　　華　　民　　國　　111 　年　　7 　　月　　11　　日
附錄論罪科刑法條：
中華民國刑法第277條
傷害人之身體或健康者，處5年以下有期徒刑、拘役或50萬元以
下罰金。
犯前項之罪，因而致人於死者，處無期徒刑或7年以上有期徒刑
；致重傷者，處3年以上10年以下有期徒刑。